ACORDAO-COMPLETO-2389135

ACÓRDÃO DE RELAÇÃO

ACÓRDÃO DE RELAÇÃO 2977/2019 ATA 48/2019 - PLENÁRIO

Acórdão 2977/2019-TCU-Plenário
	Trata-se de representação formulada pela empresa Cinte Comércio e Serviços Ltda. acerca de possíveis irregularidades na Licitação Eletrônica n° 2019/03103 (784572) , conduzida pelo Banco do Brasil S.A.
	2. A referida licitação teve por objeto a contratação de serviços de comunicação de dados entre as dependências do Banco do Brasil (pontos remotos) com os pontos centrais de processamento de dados utilizando qualquer tecnologia de transporte sobre canais privados, incluindo instalação, manutenção e suporte técnico. 
	3. A representante alegou, em síntese, que o objeto da licitação foi dividido em apenas 19 lotes, restringindo o caráter competitivo do certame. Difere, assim, do que ocorreu com a Licitação Eletrônica 2019/01216, tendo por objeto a contratação de serviço de conectividade IP para acesso à Rede Internet Mundial, o qual foi dividido em 32 lotes. 
	4. Argumentou que houve violação do art. 23, §1°, da Lei 8.666/1993, segundo o qual, o objeto da licitação deve ser dividido em tantas parcelas quantas se comprovarem técnica e economicamente viáveis. Alegou que o Banco do Brasil poderia, utilizando o critério regional, tal como na licitação anterior, ter dividido o objeto em mais lotes, ampliando a concorrência, mas optou por restringi-la, pagando mais caro pelos serviços. 
	5. Requereu, assim, a suspensão cautelar da Licitação Eletrônica n° 2019/03103 e, no mérito, a declaração de nulidade do procedimento licitatório.
	Considerando que o representante tem legitimidade para representar perante ao TCU, nos termos do art. 87, §2°, da Lei 13.303/2016, que a presente representação está redigida em linguagem clara e objetiva contendo nome legível, qualificação e endereço do representante, que a representação encontra-se acompanhada do indício concernente à irregularidade ou ilegalidade apontada pelo autor, cuja apuração compete ao Tribunal de Contas da União;
	considerando que, após a realização de oitiva prévia do Banco do Brasil S. A., é possível afirmar que o serviço é essencial ao funcionamento do Banco e que há possibilidade de prorrogação excepcional dos contratos em vigor, com vistas a garantir a continuidade das atividades de negócio e de operações bancárias de suas dependências;
	considerando que não é possível afirmar que as condições atualmente contratadas são melhores que as que o Banco do Brasil está em vias de contratar no âmbito da Licitação Eletrônica 2019/03103;
	considerando que o Banco do Brasil esclareceu as diferenças entre os serviços objeto das Licitações eletrônicas 2019/01216 e 2019/03103, destacando que a divisão em 19 lotes buscou equilibrar a necessidade de ampliar a concorrência e a manutenção da viabilidade técnica e econômica da solução escolhida, de forma a não onerar as empresas interessadas, e consequentemente, o próprio Banco;
	considerando que restaram afastados os indícios de restrição à competitividade da Licitação Eletrônica 2019/03103, em razão da divisão do objeto em maior número de lotes;
	considerando a ausência dos pressupostos essenciais para a concessão da medida cautelar;
	considerando os pareceres uniformes constantes dos autos;
	os ministros do Tribunal de Contas da União, reunidos em sessão Plenária Extraordinária, ACORDAM, por unanimidade, de acordo com os pareceres emitidos nos autos e com fundamento no art. 143, III, do Regimento Interno do TCU, em:
a)  conhecer da presente representação, pois satisfeitos os requisitos de admissibilidade previstos no art. 87, §2°, da Lei 13.303/2016 c/c arts. 235 e 237, VII, do Regimento Interno deste Tribunal, para, no mérito, considera-la improcedente;
b) indeferir o pedido de medida cautelar, pois ausentes os pressupostos essenciais à sua concessão previstos no art. 276 do Regimento Interno do TCU;
c) dar ciência do presente acórdão ao representante e ao Banco do Brasil S.A.;
d) arquivar o presente processo, nos termos do art. 169, V, do Regimento Interno do TCU.
1.Processo TC-Processo 036.634/2019-0 (REPRESENTAÇÃO) 
1.1. Classe de Assunto: VII.
1.2. Representante: Cinte Comércio e Serviços Ltda (CNPJ 08.378.641/0001-96) .
1.3. Unidade: Banco do Brasil S. A.
1.4. Relatora: ministra Ana Arraes.
1.5. Representante do Ministério Público: não atuou.
1.6. Unidade Técnica: Secretaria de Controle Externo de Aquisições Logísticas (Selog) .
1.7. Representação legal:  Pedro Lucas de Moura Soares (OAB/RN 9.350) ; Vitoria Lucia de Amorim Moreno (CPF XXX.360.026-XX) e outros, representando Cinte Teecom Comercio e Serviços Ltda. 
1.8. Determinações/Recomendações/Orientações: não há.

Banco do Brasil S. A.

Cinte Comércio e Serviços Ltda (CNPJ 08.378.641/0001-96).

ANA ARRAES

Pedro Lucas de Moura Soares (OAB/RN 9.350); Vitoria Lucia de Amorim Moreno (CPF 278.360.026-91) e outros, representando Cinte Teecom Comercio e Serviços Ltda.

Não atuou.

REPRESENTAÇÃO (REPR)

Secretaria de Controle Externo de Aquisições Logísticas (Selog).